【裁判字號】    94,交上易,641
【裁判日期】    950126
【裁判案由】    公共危險等
【裁判全文】
臺灣高等法院臺南分院刑事判決       94年度交上易字第641號
    上  訴  人  臺灣臺南地方法院檢察署檢察官
    上  訴  人
    即  被  告  乙○○
上列上訴人因被告公共危險等案件，不服臺灣臺南地方法院94年
度交易字第84號中華民國94年11月9日第一審判決（起訴案號：
臺灣臺南地方法院檢察署94年度偵字第9914號），提起上訴，本
院判決如下：
    主  文
上訴駁回。
    事  實
一、乙○○考領有普通小型車駕駛執照，其於民國94年6月11日
    晚上8、9時許至同日晚上11時許止，在臺南市土城友人處飲
    用瓶裝啤酒約6、7瓶後，已達於不能安全駕駛動力交通工具
    之程度，然仍於翌（12）日凌晨1時許，駕駛牌照號碼4131
    ─GF號自小客車，沿臺南市○○區○○路5段，由北往南方
    向行駛，途經同路段176巷口北側，本應注意車輛行駛時，
    駕駛人應注意車前狀況，隨時採取必要之安全措施，並應注
    意汽車在雙向二車道行駛時，均應在遵行車道內行駛，且依
    當時情形，又無不能注意之情事，詎乙○○因酒醉駕車，疏
    於注意，竟未注意車前狀況且未遵行車道內行駛而侵入來車
    道，因而與沿公學路5段由南向北行駛，由甲○○所駕駛之
    牌照號碼6S─0863號自小客貨車對撞，致甲○○受有骨盆骨
    折、雙側股骨骨折等之傷害，乙○○本身亦受有左肺鈍傷、
    肝臟裂傷摒血腹之傷害，經送醫後測其血液中之酒精濃度換
    算為吐氣後之酒精濃度，竟高達每公升1.5毫克，確已達不
    能安全駕駛動力交通工具之程度。
二、案經甲○○訴由臺南市警察局第三分局報請臺灣臺南地方法
    院檢察署檢察官偵查起訴。
    理  由
一、訊據上訴人即被告乙○○對於上開時地，酒醉駕車，侵入來
    車道肇事，並致甲○○受如事實欄所示之傷害之事實，迭據
    其於警訊、偵查、原審及本院審理時坦承不諱（詳警卷第3
    至第5頁、偵查卷第5頁、第6頁、原審卷第12頁、第22頁、
    本院95年1月5日筆錄)，核與告訴人甲○○指訴之情節相符
    ，並有道路交通事故調查報告表(一)、(二)、道路交通事故現場
    圖各1紙、現場蒐證照片27張以及被告酒精測定紀錄表及乙
    ○○、甲○○之診斷證明書各1份附卷可資佐證，其自白核
    與事實相符 ，應可採信 。
二、按汽車行駛時，駕駛人應注意車前狀況，並隨時採取必要之
    安全措施，且應在遵行車道內行駛，道路交通安全規則第94
    條第3項、第97條第1項第1款分別定有明文。本案依卷附之
    道路交通事故調查報告表之記載，肇事時夜間有照明設施、
    直路柏油路面、視距良好等情形，客觀上並無被告不能注意
    之情事，其竟疏未注意車前狀況且未遵行車道內行駛而侵入
    來車道以致肇事，致告訴人受傷，其有過失應無疑義，其過
    失行為與告訴人之受傷間，並有相當因果關係。次按汽車駕
    駛人引飲用酒類或其他類似物後其吐氣所含酒精濃度超過每
    公升0.25毫克或血液中酒精濃度超過百分之0.05者，不得駕
    車，道路交通安全規則第114條第1款定有明文。又刑法第18
    5條之3規定所稱之「不能安全駕駛」，係屬抽象危險犯，並
    不以發生具體危險為必要，對於飲酒後呼氣酒精濃度已達每
    公升0.55毫克（0.55MG\L）以上，肇事率為一般正常人之10
    倍，認為已達不能安全駕車之標準，此業經法務部88年5月1
    8日以法88檢字第001669號函公告週知。查被告於肇事經送
    醫後測其血液中之酒精濃度換算為吐氣後之酒精濃度，竟高
    達每公升1.5毫克，遠遠超過上開標準，足見被告已達不能
    安全駕駛動力交通工具之情狀甚明。本案事證明確，被告犯
    行洵堪認定。
三、核被告乙○○所為，係犯刑法第185條之3之公共危險罪及刑
    法第284條第1項前段之過失傷害罪。其所犯上開二罪間，犯
    意各別，罪名不同，應分論併罰。又被告因酒醉駕車，造成
    告訴人甲○○受傷，就其過失傷害部分犯行，應依道路交通
    管理處罰條例第86條第1項之規定，加重其刑。
四、原審審理結果，認被告罪證明確，適用刑法第185條之3、第
    284條第1項前段、第51條第5款、第41條第1項前段、第2項
    、道路交通管理處罰條例第86條第1項、罰金罰鍰提高標準
    條例第1條前段、第2條，並審酌被告之品行、智識程度、飲
    酒後其血液中之酒精濃度換算為吐氣後之酒精濃度，竟高達
    每公升1.5毫克，駕車肇事之危險性已高出一般人10倍以上
    ，竟然罔顧自己及大眾之道路交通安全，終至釀成本件車禍
    ，且其係侵入來車道應負全部之過失責任，事後復未與告訴
    人成立民事和解，以及告訴人受傷之程度、被告事後坦承犯
    行、態度良好等一切情狀，量處服用酒類，不能安全駕駛動
    力交通工具而駕駛部分有期徒刑陸月，並諭知如易科罰金，
    以參佰元折算壹日；過失傷害人部分，處有期徒刑伍月，如
    易科罰金，以參佰元折算壹日，並定應執行之刑為有期徒刑
    玖月，如易科罰金，以參佰元折算壹日，認事用法俱無不合
    ，量刑亦稱妥適，被告上訴意旨認原審量刑太重，公訴人上
    訴意旨認原審量刑太輕，分別指摘原判決不當，均無可取，
    為無理由，應予駁回。
五、據上論斷，應依刑事訴訟法第368條，判決如主文。
本案經檢察官林炎昇到庭執行職務
中    華    民    國    95    年    1    月    26     日
                  刑事第五庭    審判長法  官 楊明章
                                      法  官 吳森豐
                                      法  官 戴勝利
以上正本證明與原本無異。
不得上訴。
                                      書記官 李珍鳳
中    華    民    國    95    年    1    月    27     日
附錄：本判決論罪科刑法條全文：
刑法第185條之3：服用毒品、麻醉藥品、酒類或其他相類之物，
                不能安全駕駛動力交通工具而駕駛者，處1年
                以下有期徒刑、拘役或3萬元以下罰金。
刑法第284條：因過失傷害人者，處6月以下有期徒刑、拘役或50
             0元以下罰金，致重傷者，處1年以下有期徒刑、
             拘役或500元以下罰金。
             從事業務之人，因業務上之過失傷害人者，處1年
             以下有期徒刑、拘役或1千元以下罰金，致重傷者
             ，處3年以下有期徒刑、拘役或2千元以下罰金。


司法院資訊處製作；財團法人民間司法改革基金會備份。
